臺灣桃園地方法院民事裁定　九十一年度聲字第一○八七號
　　聲　請　人　丁○○
　　　　　　　　戊○○
　　　　　　　　乙○○
　　　　　　　　丙○○
　　　　　　　　己○○
　　法定代理人　游明財
　　相　對　人　甲○○
右當事人間請求損害賠償事件，聲請人聲請確定訴訟費用額，本院裁定如左：
    主      文
相對人甲○○應賠償聲請人之訴訟費用額及本件程序費用額確定為新台幣捌萬壹仟陸
佰玖拾元。
相對人裕華建設股份有限公司應賠償聲請人之訴訟費用額及本件程序費用確定為新台
萬伍仟零壹拾壹點伍元。
    理      由
一、按法院未於訴訟費用之裁判確定其費用額者，第一審受訴法院於該裁判有執行力
    後，應依聲請並得依職權以裁定確定之；又當事人分擔訴訟費用者，法院為確定
    費用額之裁判時，應視為各當事人應負擔之費用，已就相等之額抵銷，而確定其
    一造應賠償他造之差額，民事訴訟法第九十一條第一項、第九十三條分別定有明
    文。
二、本件聲請人與相對人間請求損害賠償事件，歷經本院八十三年度重訴字第一二六
    號、台灣高等法院八十五年度重上字第三三二號、八十八年度重上更(一)字第一二
    八號、八十九年度重上更(二)字第一五○號、最高法院八十八年度台上字第一五一
    七號、第一五一八號、八十九年度台上字第二○三四號判決，終經最高法院九十
    年度台上字第一四一八號判決確定。查前開八十三年度重訴字第一二六號之原告
    除本件聲請人丁○○、戊○○、乙○○、丙○○、己○○等五人外，另有訴外人
    羅淑芬、傅秀鳳、涂雄章、姚夢萍、蔡永河等五人，而被告除相對人裕華建設股
    份有限公司、甲○○等二人外，另有訴外人游明財、林照義等二人，其中第一審
    判決訴訟費用由聲請人及訴外人羅淑芬、傅秀鳳、涂雄章、姚夢萍、蔡永河等十
    人負擔，經聲請人及訴外人羅淑芬、傅秀鳳、涂雄章、姚夢萍、蔡永河等人提起
    上訴，台灣高等法院八十五年度重上字第三三二號判決將第一審所為訴訟費用之
    裁判廢棄，改判第一、二審訴訟費用由相對人甲○○負擔百分之七十，相對人裕
    華建設股份有限公司負擔百分之二十五，餘由聲請人及訴外人羅淑芬、傅秀鳳、
    涂雄章、姚夢萍、蔡永河負擔，聲請人及訴外人羅淑芬、傅秀鳳、涂雄章、姚夢
    萍、蔡永河除對第一審被告林照義；相對人除對第一審原告蔡永河外就其餘敗訴
    部分，均聲明不服，上訴第三審，然聲請人及羅淑芬、傅秀鳳、涂雄章、姚夢萍
    、蔡永河等人所提起之上訴因未據繳納裁判費，經最高法院以八十八年台上字第
    一五一八號裁定駁回上訴而告確定；另相對人敗訴部分除訴外人蔡永河部分外，
    其餘部分經最高法院發回更審後，台灣高等法院八十八年度更(一)字第一二八號判
    決第二審及發回前第三審訴訟費用除確定部分外由聲請人及羅淑芬、傅秀鳳、涂
    雄章、姚夢萍等人負擔；因訴外人羅淑芬就其敗訴部分未聲明上訴而告確定，另
    聲請人及傅秀鳳、涂雄章、姚夢萍則提起第三審上訴，經最高法院發回更審後，
    台灣高等法院八十九年度重上更(二)字第一五○號判決就前述未確定部分第一、二
    審及發回前第三審訴訟費用（除確定部分外）由相對人甲○○負擔百分之七十，
    餘由相對人裕華建設股份有限公司負擔，嗣相對人甲○○、裕華建設股份有限公
    司提起第三審上訴，經最高法院以九十年度台上字第一四一八號判決駁回其上訴
    而告確定。兩造各自支付之歷審訴訟費用則詳如計算書所載，以上業經本院調閱
    前開卷宗審查無訛。本件訴訟費用額之確定，應依上述判決主文所示定其應分擔
    額，扣抵各當事人已支付之金額，並加計本裁定送達費用後，經計算結果，相對
    人甲○○及裕華建設股份有限公司各應賠償聲請人之金額分別為新台幣八萬一千
    六百九十三元及三萬五千零一十一點五元（詳如計算書所載）。
三、依民事訴訟法第九十一條裁定如主文。
中　　　華　　　民　　　國　　九十一　　年　　　九　　　月　　 二十　　 日
                                   臺灣桃園地方法院民事第二庭
~B法　　　官　劉佩宜
右為正本係照原本作成
如對本裁定抗告，應於裁定送達後十日內向本院提起抗告狀。
中　　　華　　　民　　　國　　九十一　　年　　　九　　　月　　 二十六　　 日
~B法院書記官　徐永本
~FO
計算書：
┌──────────┬────────────┬───────────────┐
│項　　　　　　　目　│  金　額（新台幣）　　　│　　備　　　　　　　　註      │
├──────────┼────────────┼───────────────┤
│(一)本院八十三年重訴字│郵費一○六四元        │由聲請人及訴外人羅淑芬等十人繳│
│  第一二六號        │                        │納　                          │
│                    ├────────────┼───────────────┤
│                    │裁判費一一四四一四元  │同右                          │
│                    ├────────────┼───────────────┤
│                    │差旅費八○○元        │由聲請人及訴外人羅淑芬等十人繳│
│                    │                        │納                            │
│                    ├────────────┴───────────────┤
│                    │合計一一六二七八元                                    │
├──────────┼────────────┬───────────────┤
│(二)台灣高等法院八十五│郵費一六三四元        │同右                          │
│  年度重上字第三三二├────────────┼───────────────┤
│  號                │裁判費一七九一七八元  │同右                          │
│                    ├────────────┴───────────────┤
│   　　　    　　   │合計一八○八一二元         　　　　　　　　　         │
├──────────┴────────────────────────────┤
│＊以上合計二九七○九○元，其中百分之五即一四八五四點五元由聲請人及訴外人羅淑  │
│  芬等十人負擔，已告確定，餘百分之九十五即二八二二三五點五元未確定。          │
├──────────┬────────────┬───────────────┤
│(三)最高法院八十八年度│裁判費一六四一七五元  │由相對人繳納                  │
│  台上字第一五一七號├────────────┼───────────────┤
│                    │郵費三二五元          │由相對人繳納                  │
├──────────┼────────────┼───────────────┤
│(四)最高法院八十八年度│郵費六○五元            │由聲請人及訴外人羅淑芬等十人繳│
│  台上字第一五一八號│                        │納，並應由其負擔，故不予列計  │
├──────────┼────────────┼───────────────┤
│(五)台灣高等法院八十八│郵費一○二二元　        │由相對人繳納                  │
│  年度重上更(一)字第一│                        │                              │
│  二八號            │                        │                              │
├──────────┴────────────┴───────────────┤
│＊未確定之第一、二審費用為二八三二五七點五元（282235.5+1022=283257.5），發回前│
│  第三審訴訟費用為一六四五○○元（164175+325= 164500），合計四四七七五七點五元│
│  ，其中九分之一即四九七五○點八元（小數點第二位以下四捨五入）應由訴外人羅淑芬│
│  負擔，已告確定，未確定部分為三九八○○六點七元。                            │
├──────────┬────────────┬───────────────┤
│(六)最高法院八十九年度│郵費五○○元            │由相對人繳納                  │
│  台上字第二○三四號│                        │                              │
├──────────┼────────────┼───────────────┤
│(七)台灣高等法院八十九│郵費一一五四元          │由相對人繳納五○二元，餘由聲請│
│  年度重上更(二)字第一│                        │人及傅秀鳳、涂雄章、姚夢萍等八│
│  五○號            │                        │人繳納                        │
├──────────┼────────────┼───────────────┤
│(八)最高法院九十年度台│郵費八六四元            │由相對人繳納，並應由其負擔，故│
│  上字第一四一八號  │                        │不予列計                      │
├──────────┴────────────┴───────────────┤
│＊未確定之第一、二、三審費用為三九九六六一元（398006.7+500+1154=399660.7，元以│
│  下四捨五入），其中百分之七十由相對甲○○負擔，百分之三十由相對人裕華建設股份│
│  有限公司負擔，均告確定。                                                    │
├──────────┬────────────┬───────────────┤
│(八)本裁定送達費用    │一三六元                │由聲請人繳納本院裁定由相對人李│
│                    │                        │忠訓負擔百分之七十，餘由相對人│
│                    │                        │裕華建設股份有限公司負擔。　　│
└──────────┴────────────┴───────────────┘
結論：
(一)相對人應負擔之訴訟費用額合計為新台幣（下同）三九九六六一元，已付一六六五
  二四元（164175+325+1022+500+502=166524），相對人共應賠償聲請人及羅淑芬等
  十人二三三一三七元，其中百分之七十即一六三一九六元由相對人甲○○負擔，餘
  百分之三十即六九九四一元由相對人裕華建設股份有限公司負擔，又本院八十三年
  度重訴字第一二六號之原告除本件聲請人外，另有羅淑芬、傅秀鳳、涂雄章、姚夢
  萍、蔡永河等五人，是相對人甲○○及相對人裕華建設股份公司分別應賠償本件聲
  請人之訴訟費用應為前揭金額之二分之一即八一五九八元及三四九七○點五元；另
  本件聲請人支出之本裁定送達費用一三六元，應由相對人甲○○負擔百分之七十即
  九十五元，相對人裕華建設股份有限公司負擔百分之三十即四十一元。
(二)綜上，相對人甲○○應賠償本件聲請人之訴訟費用額及本件程序費用額確定為八一
  六九三元，相對人裕華建設股份有限公司應賠償聲請人之訴訟費用額及本件程序費
  用額確定為三五○一一點五元。
